【裁判字號】    90,上易,686
【裁判日期】    900523
【裁判案由】    恐嚇
【裁判全文】
臺灣高等法院臺中分院刑事判決                      九十年度上易字第六八六號
    上  訴  人  臺灣臺中地方法院檢察署檢察官
    被      告  乙○○
    選任辯護人  陳大俊
                張秀瑜
右上訴人因被告乙○○恐嚇案件，不服臺灣臺中地方法院八十九年度易字第三七九三
號中華民國九十年一月十一日第一審判決（起訴案號：臺灣臺中地方法院檢察署八十
九年度偵字第一五九五六號），提起上訴，本院判決如左：
    主  文
原判決撤銷。
乙○○以加害生命之事恐嚇他人，致生危害於安全，處拘役伍拾伍日，如易科罰金，
以佰元折算壹日。
    事  實
一、乙○○因其子施再福與甲○○間有債務爭執，認甲○○應將施再福開立之本票交
    還施再福，竟基於恐嚇犯意，於民國八十八年七月四日下午九時許，在臺中縣大
    肚鄉○○村○○路○段一六六號處，對甲○○恫稱：「如再不將施再福所簽發之
    本票返還，殺一個人只要二十萬元。」語，而以加害甲○○生命之事恐嚇甲○○
    ，致甲○○心生畏懼，而生危害於甲○○安全。
二、案經甲○○訴由臺灣臺中地方法院檢察署檢察官偵查起訴。
    理  由
一、訊據被告乙○○矢口否認有何不法犯行，辯稱本案係告訴人甲○○設詞誣陷云云
    ，然查被告犯行業迭據告訴人於偵查、原審及本院指述甚詳，並據證人林永芳、
    林清輝、陳林秀花在偵訊證述無訛，分別有訊問筆錄可參；告訴人係與被告之子
    施再福有債務糾紛，此為被告在歷次訊問所未爭執，告訴人設詞誣陷被告恐嚇犯
    行並無法使施再福清償債務，焉有必要如此作為，被告向告訴人表示「如再不將
    施再福所簽發之本票返還，殺一個人只要二十萬元。」語，自係表示將僱人行兇
    之意，縱係壯年男子，聽聞此言語亦會因此心生畏懼，況係通常體力較弱之女子
    ，告訴人在本院亦明確指述伊因被告前揭言詞而很害怕，而前揭證人等所述關於
    是日天氣等細節處縱略有出入，但對被告確有前揭犯行則均指述明確，是被告所
    辯顯係畏罪飾卸之詞，不足採信，本案事證明確，被告犯行至堪認定。
二、核被告所為，係犯刑法第三百零五條之恐嚇罪，原審既認定被告確有出言恐嚇（
    原審判決書第三頁第三行），然以被告當時係醉言醉語，且現場參加喜宴之人數
    不少，很多人聽聞被告與告訴人爭執，即謂告訴人未因被告恐嚇即生畏懼，顯違
    反社會常理，而犯罪被害人因隱忍或畏懼致遲未報案者，亦屢見不鮮，不能以被
    害人未立即報案即謂未心生畏怖，原審認被害人未心生畏懼，遽為無罪之諭知，
    顯有未洽，檢察官上訴意旨，指摘原判決不當，非無理由，自應予撤銷改判，爰
    審酌被告犯罪之動機、手段及犯後一再飾詞狡辯，未見絲毫悔意等一切情狀，量
    處如主文所示第二項所示之刑，並諭知易科罰金之折算標準，以示懲儆。
據上論結，應依刑事訴訟法第三百六十九條第一項前段、第三百六十四條、第二百九
十九條第一項前段，刑法第三百零五條、第四十一條第一項，罰金罰鍰提高標準條例
第一條前段、第二條，判決如主文。
本案經檢察官丙○○到庭執行職務。
中      華      民      國      九十       年     五     月    二十三   日
                                臺灣高等法院臺中分院刑事第五庭
                                      審判長法  官  姚  勳  昌
                                            法  官  胡  森  田
                                            法  官  郭  同  奇
右正本證明與原本無異。
不得上訴。
                                          書記官  陳  如  慧
中      華      民      國      九十       年     五     月    二十四   日
                                                                        Ｒ


司法院資訊處製作；財團法人民間司法改革基金會備份。
